臺灣高等法院刑事裁定
110年度聲字第815號
聲  請  人  臺灣高等檢察署檢察官
受  刑  人  陳明甫


                   （現於法務部○○○○○○○○○○○執行中）
上列聲請人因受刑人數罪併罰有二裁判以上，聲請定其應執行之
刑（聲請案號：臺灣高等檢察署110年度執聲字第248號），本院
裁定如下：
    主  文
陳明甫犯如附表所示各罪所處之刑，應執行有期徒刑捌年拾月。
    理  由
一、聲請意旨略以：受刑人陳明甫因藥事法等數罪，先後經判決
    確定如附表，應依刑法第53條、第51條第5款、第50條第1項
    第1款、第2項規定，定其應執行之刑；爰依刑事訴訟法第47
    7條第1項聲請裁定等語。
二、按裁判確定前犯數罪者，併合處罰之，而數罪併罰有二以上
    裁判者，應定其應執行之刑，其宣告多數有期徒刑者，於各
    刑中之最長期以上，各刑合併之刑期以下，定其刑期，但不
    得逾30年，刑法第50條、第51條第5款、第53條分別定有明
    文。再按刑事訴訟法第370條第2項、第3項，已針對第二審
    上訴案件之定應執行之刑，明定有不利益變更禁止原則之適
    用，於分屬不同案件之數罪併罰有應更定執行刑者，本於同
    為定刑裁定應為相同處理之原則，法院於裁定定應執行之刑
    時，自仍應有不利益變更禁止原則法理之考量，亦即另定之
    執行刑，其裁量所定之刑期，不得較重於前定之執行刑加計
    後裁判宣告之刑之總和，否則即與法律秩序理念及法律目的
    之內部界限有違（最高法院103年度第14次刑事庭決議及最
    高法院93年度台非字第192號判決意旨參照）。
三、經查：
  ㈠受刑人陳明甫因違反毒品危害防制條例等案件，先後經法院
    判決判處如附表所示之刑，且咸經確定在案（均詳如附表所
    示），而本院為附表所示案件犯罪事實最後判決之法院，有
    本院被告前案紀錄表及各該刑事裁判附卷可稽。又其中受刑
    人所犯如附表編號1所示之案件，為得易科罰金之罪；如附
    表編號10（得易服社會勞動）、2至9之案件則為不得易科罰
    金之罪，屬刑法第50條1項但書第1款之情形。茲檢察官依受
    刑人請求聲請定其應執行之刑，此有受刑人民國110年1月22
    日定刑聲請切結書乙份存卷足參（見本院卷第11頁），本院
    審核認聲請為正當，應定其應執行之刑。
  ㈡爰審酌受刑人所犯如附表編號1所示之罪屬自戕身體健康之施
    用第二級毒品罪；附表編2至9所示者則均是惡性較重之販賣
    第二級毒品罪，及附表編號10所示之罪均屬明知為禁藥而轉
    讓他人足以戕害他人身心健康，助長施用毒品之行為更形猖
    獗，影響所及甚且危害社會、國家之健全發展，其所侵害法
    益種類、犯罪態樣、手段類似或相同，犯罪時間相近，參以
    附表所示各罪對社會所造成危害輕重有別，並斟酌本件對全
    體犯罪應予之整體非難評價程度，暨前述各罪定應執行刑之
    外部界限（各宣告刑中刑期最長之有期徒刑3年8月以上，各
    刑合併計算之刑期28年10月），及不利益變更禁止原則（其
    中附表編號2至9所示之罪曾經定應執行有期徒刑8年4月，加
    計附表編號1、10所示之罪為有期徒刑5、3月，以上合計刑
    期為有期徒刑9年）等應遵守之內部界限，定其應執行之刑
    如主文所示。
  ㈢末按定應執行之刑，不能因犯罪之一部分所科之刑業經執行
    完畢，而認檢察官之聲請為不合法，予以駁回；至已執行部
    分應如何處理，係檢察官指揮執行問題，與定應執行刑之裁
    定無涉，最高法院著有94年度台抗字第47號裁定、93年度台
    抗字第621號裁定可資參照。本件受刑人所犯如附表編號1所
    示之罪所處之刑，固已於108年11月4日易科罰金執行完畢，
    此有本院被告前案紀錄表乙份存卷可考（見本院卷第69頁）
    。然該已執行部分應如何折抵合併所應執行之刑期，屬檢察
    官指揮執行事宜，與定應執行刑之裁定無涉，附此敘明。
四、依刑事訴訟法第477條第1項，刑法第50條第1項第1款、第2
    項、第51條第5款、第53條裁定如主文。
中　　華　　民　　國　　110 　年　　2 　　月　　26　　日
                  刑事第十一庭審判長  法  官  周煙平
                                      法  官  吳炳桂
                                      法  官  陳俞伶
以上正本證明與原本無異。
如不服本裁定，應於收受送達後五日內向本院提出抗告狀。
                                      書記官  朱家麒
中　　華　　民　　國　　110 　年　　3 　　月　　2 　　日
附表：   
編        號  1 2 3 罪        名  施用第二級毒品罪 販賣第二級毒品罪 販賣第二級毒品罪 宣   告   刑  有期徒刑5月 有期徒刑3年6月 有期徒刑3年6月 犯 罪 日 期  107年4月8日14時許 107年10月1日18時22分後某時 107年10月4日13時43分後某時 偵查（自訴）機關年度案號  臺灣新北地方檢察署107年度毒偵字第8454號 臺灣新北地方檢察署108年度偵字第7692、9780號  最後事實審 法    院 臺灣新北地方法院 臺灣高等法院   案    號 107年度簡字第8700號 109年度上訴字第486號   判決日期 108年2月13日 109年3月31日  確定判決 法    院 臺灣新北地方法院 最高法院   案    號 107年度簡字第8700號 109年度台上字第529號   確定日期 108年3月19日 110年1月6日  可否易科罰金         是         否          否 備        註   臺灣新北地方檢察署108年度執字第6459號(已執畢) 臺灣新北地方檢察署110年度執字第997號（編號2至9部分，原判決已定應執行有期徒刑8年4月）  

編        號  4 5 6 罪        名  販賣第二級毒品罪 販賣第二級毒品罪 販賣第二級毒品罪 宣   告   刑  有期徒刑3年6月 有期徒刑3年6月 有期徒刑3年6月 犯 罪 日 期  107年10月16日12時10分後某時 107年10月7日3時7分後某時 107年10月30日18時36分後某時 偵查（自訴）機關年度案號  臺灣新北地方檢察署108年度偵字第7692、9780號   最後事實審 法    院 臺灣高等法院    案    號 109年度上訴字第486號    判決日期 109年3月31日   確定判決 法    院 最高法院    案    號 109年度台上字第529號    確定日期 110年1月6日   可否易科罰金         否         否 否 備        註   臺灣新北地方檢察署110年度執字第997號（編號2至9部分，原判決已定應執行有期徒刑8年4月）   

編        號  7 8 9        10 罪        名  販賣第二級毒品罪 販賣第二級毒品罪 販賣第二級毒品罪 明知為禁藥而轉讓罪 宣   告   刑  有期徒刑3年6月 有期徒刑3年8月 有期徒刑3年6月 有期徒刑3月 犯 罪 日 期  107年12月30日15時37分後某時 107年11月5日19時許 107年12月20日22時11分後某時 107年11月6日23時30分許 偵查（自訴）機關年度案號  臺灣新北地方檢察署108年度偵字第7692、9780號    最後事實審 法    院                    臺灣高等法院     案    號                   109年度上訴字第486號     判決日期                    109年3月31日    確定判決 法    院                最高法院   臺灣高等法院  案    號                 110年度台上字第529號   109年度上訴字第486號  確定日期                 110年1月6日   109年5月19日 可否易科罰金        否         否       否 否 備        註  臺灣新北地方檢察署110年度執字第997號（編號2至9部分，原判決已定應執行有期徒刑8年4月）   臺灣新北地方檢察署110年度執字第998號